【裁判字號】    95,上易,357
【裁判日期】    951109
【裁判案由】    竊盜
【裁判全文】
臺灣高等法院臺中分院刑事判決         95年度上易字第357號
上  訴  人  臺灣臺中地方法院檢察署檢察官
被      告  丁○○
                    （現另案在台灣台中監獄執行中）
上列上訴人因被告竊盜案件，不服臺灣臺中地方法院94年度易字
第2554號中華民國95年2月8日第一審判決（起訴案號：臺灣臺中
地方法院檢察署94年度偵字第19772號），提起上訴並移送併辦
（臺灣臺中地方法院檢察署95年度偵字第3323、4115、8654號）
，本院判決如下：
    主  文
原判決撤銷。
丁○○連續攜帶兇器竊盜，累犯，處有期徒刑壹年貳月。扣案之
剪刀參把、尖嘴鉗陸把、起子拾肆支、手套陸只、手電筒伍支、
螺絲起子拾貳支、起子把壹支、起子配件壹組、拆刀壹支、Ｔ型
扳手壹把、棉質手套壹雙、鴨舌帽壹頂及手提袋壹個，均沒收。
    事  實
一、丁○○曾因傷害罪，經臺灣臺中地方法院以88年度中簡字第
    2457號簡易判決處刑有期徒刑三月（如易科罰金，以三百元
    折算一日確定），經送監執行後，於90年4月12日執行完畢
    出監。又曾因施用第一級毒品罪、施用第二級毒品罪、恐嚇
    取財罪及竊盜罪，經臺灣臺中地方法院及本院以90年度訴字
    第2203號、91年度易字第846號及91年度上易字第1035號分
    別判處有期徒刑一年、五月（如易科罰金，以三百元折算一
    日）、四月（如易科罰金，以三百元折算一日）及十月確定
    ，經本院以91年度聲字第668號裁定合併定應執行刑為有期
    徒刑二年二月，經再次入監執行後，於93年3月18日假釋中
    付保護管束出監，並於93年9月15日縮刑期滿未經撤銷假釋
    ，其未執行之刑，以已執行論。丁○○因缺錢花用，而於受
    前開有期徒刑之執行完畢後五年內，基於意圖為自己不法之
    所有之概括犯意，自94年11月11日起至95年4月17日止，連
    續先後於附表編號1至4、14所示之時間、地點，以附表編號
    1至4、14所示之方法，竊取他人之財物（竊盜時間、地點、
    犯罪手段、被害人與所竊財物，均詳如附表編號1至4、14所
    示）。嗣丁○○先後於下列時間、地點為警查獲：
  丁○○於94年12月4日下午3時50分許，在台中市○區○○路
    16號親親來來戲院停車場內，以螺絲起子打破附表編號3所
    示之車牌號碼3787－HS號自用小客車之車窗，正欲以剪刀、
    尖嘴鉗等工具將車內之汽車音響拆下時，適為巡邏經過之員
    警發覺而查獲，並自其身上扣得已竊得之附表編號1、2所示
    之汽車音響二臺（分別經警發還乙○○及甲○○）、其所有
    供行竊使用之剪刀1把、尖嘴鉗3支、起子11支、手套3只、
    手電筒2支等工具。
  丁○○於94年11月11日15時45分許，在台中市○○路221巷3
    號前，以螺絲起子打破車窗玻璃，竊取附表編號4所示之車
    牌號碼2Q－3795號自用小客車內之回數票8張放置於工具包
    袋子內得逞，並持螺絲起子著手竊取汽車音響之際，為警發
    覺，丁○○於逃離至台中市○○路232號前為警當場逮捕，
    並扣得已竊得之高速公路回數票8張（經警發還施志宗）、
    其所有供行竊使用之螺絲起子9支、尖嘴鉗2支、剪刀1支、
    起子3支、起子把1支、起子配件1組、手電筒2支、拆刀1支
    、手套3支等工具。
  丁○○於95年2月8日11時30分許，在台中市○○區○○路一
    段十七號為警持搜索票查扣丁○○所有之螺絲起子3支、尖
    嘴鉗1支、手套2雙、LV皮夾1個、勞力士手錶1支、跳蚤市場
    雜誌1本。
  丁○○於95年4月17日14時許，在台中縣豐原市○○街118號
    對面，竊取如附表編號14之汽車音響並已得手時為警當場查
    獲，並扣得已竊得之汽車音響一部（經警發還梁華緯）、其
    所有供行竊使用之尖嘴鉗1把、剪刀1把、螺絲起子3把、T型
    扳手1把、手電筒1支、棉質手套1雙、鴨舌帽1頂及放置前揭
    工具之手提袋1個。
二、案經乙○○、甲○○、戊○○及施志宗告訴由臺中市警察局
    第二分局、第三分局、台中縣警察局豐原分局報告臺灣臺中
    地方法院檢察署檢察官偵查起訴及移送併辦。
    理  由
壹、程序方面：
一、按刑事訴訟法第232條所謂之犯罪被害人，係指其法益因他
    人犯罪而直接受其侵害者而言。故凡財產法益被害時，該財
    產之所有權人固為直接被害人，即對於該財產有事實上管領
    力之人，因他人之犯罪行為而管領權受有侵害者，亦不失為
    直接被害人（參照最高法院42年台非字第18號判例、83年台
    上字第4939號判決），故物之借用人或承租人，對於借用物
    或租賃物雖無所有權，但既享有管理、使用或收益之權限，
    故故予毀損，致其不能為使用收益時，該借用人或承租人，
    自得依法提出告訴（參照最高法院90年度台非字第97號判決
    ）。如附表編號1、3、4所示之自用小客車，分別經該車之
    車主交由乙○○、戊○○、施志宗保管使用，是如附表編號
    1、3、4所示自用小客車之所有權人林原發、黃麗珍、丙○○及使用權人即告訴人乙○○、戊○○、施志宗自均為被害
    人，各有獨立之告訴權。
二、告訴乃論之罪，僅對犯罪事實之一部告訴或撤回者，其效力
    是否及於其他犯罪事實之全部，此即所謂告訴之客觀不可分
    之問題，因其效力之判斷，法律無明文規定，自應衡酌訴訟
    客體原係以犯罪事實之個數為計算標準之基本精神，以及告
    訴乃論之罪本容許被害人決定訴追與否之立法目的以為判斷
    之基準。犯罪事實全部為告訴乃論之罪且被害人相同時，若
    其行為為一個且為一罪時（如接續犯、繼續犯），其告訴或
    撤回之效力固及於全部。但如係裁判上一罪，由於其在實體
    法上係數罪，而屬數個訴訟客體，僅因訴訟經濟而予以擬制
    為一罪，因此被害人本可選擇就該犯罪事實之全部或部分予
    以訴追，被害人僅就其中一部分為告訴或撤回，其效力應不
    及於全部（參照最高法院94年度台上字第1727號刑事判決意
    旨）。本件如附表編號1、3所示之被害人乙○○、戊○○於
    警詢中明確表示要對被告提出竊盜之告訴（見台中市警察局
    第二分局中分二刑字第0900000000號卷第8、12頁），是告
    訴人乙○○、戊○○告訴之效力自不及於毀損罪部分。又如
    附表編號2所示之被害人甲○○於警詢中已陳明其所有UG －
    9511號自用小客車遭被告打破車窗玻璃及竊取汽車音響，被
    害人甲○○於警詢中表示：「我要對嫌疑人丁○○提出告訴
    。」（見台中市警察局第二分局中分二刑字第0900000000
    號卷第10頁），告訴人甲○○提出告訴之範圍既未僅限定於
    竊盜罪部分，應認告訴人甲○○告訴之效力及於毀損罪部分
    。另如附表編號4所示之被害人施志宗於警詢中明確表示要
    對被告提出毀損之告訴（見台中市警察局第三分局中分三刑
    字第0940011468號卷第10頁），是告訴人施志宗告訴之效力
    自不及於竊盜罪部分。
三、次按，被告以外之人（包括證人、鑑定人、告訴人、被害人
    及共同被告等）於審判外之陳述雖不符刑事訴訟法第159條
    之1至之4等四條之規定，而經當事人於審判程序同意作為證
    據，法院審酌該言詞陳述或書面陳述作成時之情況，認為適
    當者，亦得為證據；當事人、代理人或辯護人於法院調查證
    據時，知有刑事訴訟法第159條第1項不得為證據之情形，而
    未於言詞辯論終結前聲明異議者，視為有前項之同意，同法
    第159條之5定有明文。本件證人乙○○、甲○○、戊○○、
    施志宗、梁華緯均曾於警詢中為陳述，其性質雖屬傳聞證據
    ，惟其未再於法院審理中為陳述，且查無符合同法第159條
    之1至之4等前四條之情形，其等所為之上開警詢筆錄內容，
    業經本院審理時予以提示並告以要旨，且各經檢察官及被告
    表示意見。當事人已知上述筆錄乃傳聞證據，且均未於言詞
    辯論終結前對該等筆錄內容異議，依上開規定，是渠等於警
    詢中之證言已擬制同意其有證據能力，本院審酌上開筆錄作
    成時，較無人情施壓或干擾，亦無不當取供之情形，認為以
    之作為本案之證據亦屬適當，是渠等於警詢中之證言自具有
    證據能力。
貳、實體方面：
一、認定犯罪事實所憑之證據及理由：
  (一)前揭事實業據上訴人即被告（下稱被告）丁○○於警詢、檢
    察官偵訊、原審及本院審理中坦承不諱，核與證人即被害人
    乙○○、甲○○、戊○○、施志宗、梁華緯於警詢時指述被
    害之情節相符，復有如事實欄、、所示扣案之前揭物
    品、臺中市警察局第二分局扣押筆錄、扣押物品目錄表各一
    份（執行處所：親親來來戲院停車場內）、台中市第三分局
    合作派出所扣押物品目錄表、台中縣警察局豐原分局扣押物
    品目錄表、贓物認領保管單（具領人分別為乙○○、甲○○
    及梁華緯）、贓物保管收據（具領人為施志宗）、查獲現場
    及扣案物品之相片可資佐證，事證明確，被告竊盜犯行洵堪
    認定。
  (二)又被告於本院審理中否認附表編號4之竊盜行為有與綽號「
    正一」之不詳姓名成年男子共同竊盜，辯稱：該件竊盜僅係
    伊一人犯罪等語。經查，被告雖於警詢中供稱有與綽號「正
    一」之不詳姓名成年男子共同竊盜附表編號4之財物，惟本
    件為警查獲時，並未查獲綽號「正一」之不詳姓名成年男子
    ，且被告嗣後即否認附表編號4之竊盜行為有共犯，足認被
    告之供述前後不一，本件尚難僅憑被告於警詢中之供述即認
    定附表編號4之竊盜行為有共犯，併此敘明。
二、論罪科刑之理由：
  (一)按刑法第321條第1項第3款之攜帶兇器竊盜罪，係以行為人
    攜帶兇器竊盜為其加重條件，此所謂兇器，其種類並無限制
    ，凡客觀上足對人之生命、身體、安全構成威脅，具有危險
    性之兇器均屬之，且祇須行竊時攜帶此種具有危險性之兇器
    為已足，並不以攜帶之初有行兇之意圖為必要（參照最高法
    院79年度臺上字第5253號判例）。查被告用以竊取如附表編
    號1至4、14所示被害人財物之螺絲起子、剪刀、尖嘴鉗、Ｔ
    型扳手等工具，為金屬材質，質地堅硬，若持之強暴、脅迫
    、抵抗，依一般社會觀念，在客觀上皆足以認為對人之生命
    、身體、安全構成威脅，顯為具有危險性之兇器。故核被告
    就附表編號1、14所為，係犯刑法第321條第1項第3款之攜帶
    兇器竊盜罪；就附表編號3所為，係犯刑法第321條第2項、
    第1項第3款之攜帶兇器竊盜未遂罪；就附表編號2、4所為，
    係犯刑法第321條第1項第3款之攜帶兇器竊盜罪及同法第354
    條之毀損罪。
  (二)被告行為後，刑法於94年2月2日修正公布、刑法施行法於95
    年6月14日修正公布、罰金罰鍰提高標準條例於95年5月17日
    修正公布，並均於95年7月1日施行，關於本案應適用之新舊
    法，茲比較如下：
  被告行為後，修正後之刑法業已刪除第55條關於牽連犯及第
    56條連續犯之規定，則被告於修正刑法施行前之多次犯行，
    因行為後修正刑法業已刪除牽連犯及連續犯之規定，此刪除
    雖非犯罪構成要件之變更，但顯已影響行為人刑罰之法律效
    果，自屬法律有變更（最高法院95年第8次刑事庭會議決議
    參照）。被告行為後，刑法第56條關於連續犯之規定業已刪
    除，是被告犯後法律已有變更，而本件被告於刑法修正前所
    犯之數次加重竊盜罪，依修正施行前刑法第56條之規定，為
    連續犯，應論以加重竊盜罪一罪，並得加重其刑至2分之1；
    而依修正施行後之刑法，並無連續犯之規定，且依新法應各
    別多次論斷之結果（即數罪併罰），其刑度顯較修正前應依
    刑法第56條之規定以一連續加重竊盜罪為重，經比較新舊法
    結果，應依刑法第2條第1項前段之規定，以被告行為時之規
    定較有利於被告，應適用修正前刑法第56條之規定，論以連
    續加重竊盜罪。
  被告行為後，94年2月2日修正公布之刑法亦刪除第55條關於
    牽連犯之規定，本件被告所犯如附表編號2、4之攜帶兇器竊
    盜罪及毀損二罪間，具有方法、結果之牽連關係，依修正前
    即行為時之規定，應從一重之連續攜帶兇器竊盜罪處斷，依
    修正後之刑法既已刪除牽連犯之規定，則所犯上述二罪應依
    數罪併罰之規定分論併罰，比較新、舊法結果，修正前之規
    定較有利於被告，自應依刑法第2條第1項適用行為時即修正
    前刑法第55條牽連犯之規定，從一重之連續攜帶兇器竊盜罪
    處斷。
  法定刑中罰金刑部分：刑法第33條第5款業經修正公布，修
    正後刑法第33條第5款規定「罰金：新臺幣一千元以上，以
    百元計算之」，與修正前刑法第33條第5款規定「罰金：（
    銀元）一元以上」不同。比較修正前後之罰金刑輕重，該罰
    金刑之最低刑度於修法後已有加重，故以95年7月1日修正施
    行前之刑法規定較有利於被告，依刑法第2條第1項前段規定
    ，本案關於刑法第354條毀損罪之法定刑罰金部分，自應適
    用行為時之法律（修正前刑法第33條第5款）決定其罰金部
    分之法定刑。
  修正前刑法第47條關於累犯之規定，業已修正，惟本件被告
    不論依修正前之刑法第47條，抑或修正後之刑法第47條第1
    項，均構成累犯，且均應加重其刑，對被告而言並無有利或
    不利之情形，不生任何影響，應依刑法第2條第1項前段，適
    用修正前刑法之規定。
  比較時應就罪刑有關之共犯、未遂犯、想像競合犯、牽連犯
    、連續犯、結合犯，以及累犯加重、自首減輕暨其他法定加
    減原因（如身分加減）與加減例等一切情形，綜其全部罪刑
    之結果而為比較（最高法院95年5月23日第8次刑事庭會議決
    議第1點第4項參照）。經綜合比較新、舊法之結果，以被告
    行為時之舊法較有利於被告，依刑法第2條第1項前段規定，
    本案自應適用被告行為時之法律即修正前刑法第55條、第56
    條、第47條、第33條第5款，罰金罰鍰提高標準條例第1條前
    段之規定。
  從刑附屬於主刑，除法律有特別規定者外，依主刑所適用之
    法律（最高法院95年5月23日第8次刑事庭會議決議第一點第
    五項參照）。本件主刑部分，經綜合比較之結果，認應依刑
    法第2條第1項前段規定，適用被告行為時之法律，有關於沒
    收之從刑規定，自亦應適用修正前刑法第38條之規定。
  (三)被告先後5次竊盜犯行，時間緊接，均係犯構成要件相同之
    罪，顯係基於概括之犯意反覆為之，為連續犯，應依修正前
    刑法第56條連續犯之規定論以一罪，並從一重之攜帶兇器竊
    盜罪論處，並加重其刑。又被告所犯如附表編號4、14部分
    之竊盜犯行，雖未經起訴，惟與起訴竊盜論罪科刑部分具有
    刑法修正前連續犯之裁判上一罪關係，為起訴效力所及，復
    經檢察官移送併辦，依審判不可分原則，本院自得併予審理
    。又被告就附表編號2所示之竊盜犯行，起訴書已敘及被告
    毀損部分之行為，並經被害人甲○○提出告訴，起訴書雖漏
    引刑法第354條之法條，惟原審檢察官於論告時已表示被告
    另涉犯刑法第354條之毀損罪，並與攜帶兇器竊盜罪之犯行
    ，具牽連犯之裁判上一罪關係，應從一重處斷等語（見原審
    卷第41頁），本院就毀損罪部分自得併予審理。
  (四)本件被告所犯如附表編號2、4之攜帶兇器竊盜罪及毀損二罪
    間，具有方法、結果之牽連關係，應依刑法第2條第1項適用
    行為時即修正前刑法第55條牽連犯之規定，從一重之連續攜
    帶兇器竊盜罪處斷。
  (五)被告曾因傷害罪，經臺灣臺中地方法院以88年度中簡字第24
    57號簡易判決處刑有期徒刑三月（如易科罰金，以三百元折
    算一日確定），經送監執行後，於90年4月12日執行完畢出
    監。又曾因施用第一級毒品罪、施用第二級毒品罪、恐嚇取
    財罪及竊盜罪，經臺灣臺中地方法院及本院以90年度訴字第
    2203號、91年度易字第846號及91年度上易字第1035號分別
    判處有期徒刑一年、五月（如易科罰金，以三百元折算一日
    ）、四月（如易科罰金，以三百元折算一日）及十月確定，
    經本院以91年度聲字第668號裁定合併定應執行刑為有期徒
    刑二年二月，經再次入監執行後，於93年3月18日假釋中付
    保護管束出監，並於93年9月15日縮刑期滿未經撤銷假釋，
    其未執行之刑，以已執行論，此有臺灣高等法院被告前案紀
    錄表在卷為憑，茲被告於5年以內再故意犯本件有期徒刑以
    上之罪，不論依修正前之刑法第47條或修正後之刑法第47條
    第1項之規定，均構成累犯，對被告而言，並無有利或不利
    之情形，自不生新舊法比較之問題，本案關於被告是否構成
    累犯之適用，自應適用行為時之法律即修正前刑法第47條規
    定論以累犯，並遞加重其刑。
三、撤銷改判之理由：
  (一)撤銷原判決之理由：
  被告於行竊時，打破如附表編號2所示自用小客車之車窗玻
    璃，該車之所有權人甲○○在警詢中已表示「要提出告訴」
    ，應認告訴人甲○○對於毀損部分已合法提出告訴（詳如前
    述），原審檢察官於論告時認被告另涉犯刑法第354條之毀
    損罪，並與攜帶兇器竊盜罪之犯行，具牽連犯之裁判上一罪
    關係，應從一重處斷等語（見原審卷第41頁），原審判決認
    告訴人甲○○對於毀損罪部分並未提出告訴，並就附表編號
    2之犯行置被告觸犯毀損罪於不論，自有適用法則不當之違
    法。
  原審予以論罪科刑，固非無見，然因未及審酌移送併辦部分
    而有未洽，檢察官提起上訴，執此指摘原判決不當，為有理
    由，應由本院將原判決撤銷改判。
  又按修正後刑法第2條第1項規定，係以適用行為時法為原則
    ，原審判決雖未及就修正前後之刑法為比較適用，然上訴本
    院後，經比較新舊法結果，行為後之法律並非較有利於行為
    人，仍應適用行為時法，則原判決適用行為時法即無不當，
    自不構成撤銷之事由，附此敘明。
  (二)自為判決之科刑及審酌之理由：
  爰審酌被告於本案竊盜犯行之前，於91年間，曾因竊盜罪，
    經本院以91年度上易字第1035號判處有期徒刑十月確定，本
    案於第一次為警查獲後猶犯案不輟，先後竊行達5次、惡性
    匪輕、惟所竊取財物價值尚非重大，及其於偵審中均坦承犯
    行，犯後態度尚佳，所竊財物經被害人領回等一切情狀（按
    修正刑法第57條之規定，為法院就刑之裁量審認標準見解之
    明文化，非屬法律之變更），量處如主文第2項所示之刑，
    以示懲儆。
  扣案之剪刀3把、尖嘴鉗6把、起子14支、手套6只、手電筒
    5支、螺絲起子12支、起子把1支、起子配件1組、拆刀1支、
    Ｔ型扳手1把、棉質手套1雙、鴨舌帽1頂及手提袋1個，係被
    告所有，供其竊盜所用之物，業據其供陳在卷，應依修正前
    刑法第38條第1項第2款宣告沒收。
  又被告於95年2月8日11時30分許，在台中市○○區○○路一
    段17號為警持搜索票查扣被告所有之螺絲起子3支、尖嘴鉗1
    支、手套2雙、LV皮夾1個、勞力士手錶1支、跳蚤市場雜誌1
    本等物品（台中地檢署95年保管字第780號、本院95年保字
    第11815號），被告否認係供其竊盜所用或竊盜所得之物品
    ，本件並無證據足資證明前揭物品係供被告犯罪所用或犯罪
    所得之物品，亦非違禁物，爰不予宣告沒收。
  移送併辦意旨（95年度偵字第8654號）認被告有犯罪之習慣
    ，聲請依竊盜犯贓物犯保安處分條例之規定，諭知被告應於
    刑之執行前，令入勞動場所強制工作等語。惟保安處分係針
    對受處分人將來之危險性所為之處置，以達教化、治療之目
    的，為刑罰之補充制度。我國現行刑法採刑罰與保安處分雙
    軌制，係在維持行為責任之刑罰原則下，為協助行為人再社
    會化之功能，以及改善行為人潛在之危險性格，期能達成根
    治犯罪原因、預防犯罪之特別目的。是保安處分中之強制工
    作，旨在對嚴重職業性犯罪及欠缺正確工作觀念或無正常工
    作因而犯罪者，強制其從事勞動，學習一技之長及正確之謀
    生觀念，使其日後重返社會，能適應社會生活（參照最高法
    院91年度台上字第4625號判決意旨）。是竊盜犯贓物犯保安
    處分條例第3條第1項之規定，即係本於保安處分應受比例原
    則之規範，使保安處分之宣告，與行為人所為行為之嚴重性
    、行為人所表現之危險性及對於行為人未來行為之期待性相
    當之意旨而制定，而由法院視行為人之危險性格，決定應否
    令入勞動處所強制工作，以達預防之目的。查被告於本次犯
    行之前，於91年間，曾因竊盜罪，經本院以91年度上易字第
    1035號判處有期徒刑十月確定，嗣後並無其他竊盜或贓物之
    前科紀錄，而其於本案中，在5個月期間僅犯有5件竊盜犯行
    ，且多係在道路上行竊，並未侵入住宅為之，對於被害人及
    社會治安之侵害程度尚屬輕微，自難遽認其有犯罪之習慣，
    本院認尚無依竊盜犯贓物犯保安處分條例第3條第1項規定，
    諭知於刑之執行前令入勞動場所強制工作三年之必要，附此
    說明。
四、退回移送併辦部分：
  (一)移送併辦意旨（95年偵字第3323、4115號）另略以：被告另
    於附表編號5至13所示之時間、地點，竊取附表編號5至13所
    示被害人之財物，因認被告此部分所為，亦涉犯刑法第321
    條第1項第3款攜帶兇器竊盜之罪嫌。
  (二)檢察官認被告另涉上開竊盜犯行，無非係以被告於警詢中書
    寫之自白書及被害人之指述為其依據。按被告之自白不得作
    為有罪判決之唯一證據，仍應調查其他必要之證據，以察其
    是否與事實相符，刑事訴訟法第156條第2項定有明文。訊據
    被告堅決否認有如附表編號5至13所示之竊盜行為，查，如
    附表編號5至13所示被害人陳述失竊經過及失竊之財物，此
    僅足以證明該被害人有財物遭他人竊取，至於究係何人下手
    行竊，則無從查明。又被告雖於95年2月8日警詢前書寫自白
    書，惟其於自白書上僅籠統書寫自95年1月15日起至2月1日
    ，有在台中市○○路、太原路口或崇德路、松竹路口或東光
    路、天祥街口或南京東路、太原路口或南京東路、天祥街口
    或漢口路五段、文昌東七街路口或文心路、熱河路口或文心
    路、昌平路口或太源路、北屯路口或漢口路、青島路口或北
    屯路、松竹路口或興安路、漢口路或興安路、北平路口等處
    所竊取汽車音響、汽車電視等物品（見中市警網偵卷第34、
    35頁），惟被告於當日警詢中即否認有竊取自白書內所記載
    之財物（見同上卷第3頁），觀諸被告於自白書上所記載之
    時間、地點，與附表編號5至13所示被害人陳述失竊之時間
    、地點並不相符，且本案並未查獲被告於自白書內所記載行
    竊所得之財物，遍查全卷亦無其他積極證據足資佐證，是縱
    使被告係於自由意志下書寫自白書，亦難認定被告有此部分
    之竊盜犯行。檢察官認此部分之竊盜犯行與上開起訴並經論
    罪科刑竊盜部分，有連續犯之裁判上一罪關係，而移送併辦
    ，此部分應予退回由檢察官另為適法之處理，併此敘明。
五、法律之適用：
  (一)刑事訴訟法第369條第1項前段、第364條、第299條第1項前
    段。
  (二)刑法第2條第1項前段、第321條第1項第3款、第354條、修正
    前刑法第56條、第55條、第47條、第38條第1項第2款。
  (三)罰金罰鍰提高標準條例第1條前段。
本案經檢察官己○○到庭執行職務。
中    華    民    國    95    年    11    月    9     日
               刑事第十一庭  審判長法  官  陳  朱  貴
                                   法  官  何  志  通
                                   法  官  胡  文  傑
上列正本證明與原本無異。
不得上訴。
                                   書記官  陳  文  琴
中    華    民    國    95    年    11    月    10    日
附錄本案論罪科刑法條全文：
中華民國刑法第三百二十一條第一項
犯竊盜罪而有下列情形之一者，處六月以上、五年以下有期徒刑
：
一  於夜間侵入住宅或有人居住之建築物、船艦或隱匿其內而犯
    之者。
二  毀越門扇、牆垣或其他安全設備而犯之者。
三  攜帶兇器而犯之者。
四  結夥三人以上而犯之者。
五  乘火災、水災或其他災害之際而犯之者。
六  在車站或埠頭而犯之者。
中華民國刑法第354條
（毀損器物罪）
毀棄、損壞前二條以外之他人之物或致令不堪用，足以生損害於
公眾或他人者，處2年以下有期徒刑、拘役或5百元以下罰金。
 附  表：
┌──┬───┬────┬────┬───────┬───┬────┬────┬────┐
│編號│行為人│犯罪時間│犯罪地點│犯  罪  手  法│被害人│所得財物│備註（查│所犯法條│
│    │      │        │        │              │      │        │獲經過、│        │
│    │      │        │        │              │      │        │扣案證物│        │
│    │      │        │        │              │      │        │）      │        │
├──┼───┼────┼────┼───────┼───┼────┼────┼────┤
│ 1  │丁○○│94年12月│臺中市北│先持客觀上足供│車主林│國際牌汽│（中分二│刑法第  │
│    │      │4日下午3│區○○路│兇器使用之螺絲│原發，│車音響1 │刑字第09│321條第1│
│    │      │時20分  │16號前  │起子打破車牌號│由林義│臺（價值│00000000│項第3款 │
│    │      │        │        │碼9V－5227號自│雄使用│約新臺幣│號卷第3 │（攜帶兇│
│    │      │        │        │用小客車之車窗│（經林│15000元 │頁、第11│器竊盜罪│
│    │      │        │        │玻璃，再以客觀│義雄提│，已發還│、12頁，│）      │
│    │      │        │        │上足供兇器使用│出竊盜│乙○○）│94偵1977│        │
│    │      │        │        │之剪刀、尖嘴鉗│之告訴│        │2號卷第 │        │
│    │      │        │        │等工具行竊車內│）    │        │10、21頁│        │
│    │      │        │        │財物得逞（毀損│      │        │，94聲羈│        │
│    │      │        │        │部分未據告訴）│      │        │1577號卷│        │
│    │      │        │        │。            │      │        │第5頁） │        │
├──┼───┼────┼────┼───────┼───┼────┼────┼────┤
│ 2  │丁○○│94年12月│臺中市北│持客觀上足供兇│甲○○│FREEWAY │（中分二│刑法第  │
│    │      │4日下午 │區○○路│器使用之螺絲起│（經江│廠牌汽車│刑字第09│321條第1│
│    │      │3時40分 │16號親親│子打破車窗玻璃│亮宏提│音響1臺 │00000000│項第3款 │
│    │      │        │來來戲院│及以客觀上足供│出竊盜│（價值約│號卷第3 │（攜帶兇│
│    │      │        │停車場內│兇器使用之剪刀│及毀損│新臺幣  │、9、10 │器竊盜罪│
│    │      │        │        │、尖嘴鉗等工具│之告訴│3000元，│頁，94偵│）、第  │
│    │      │        │        │將汽車音響拆下│）    │已發還江│19772號 │354條毀 │
│    │      │        │        │之方式，竊取車│      │亮宏）  │卷第10、│損      │
│    │      │        │        │牌號碼UG－9511│      │        │20頁，94│        │
│    │      │        │        │號自用小客車內│      │        │聲羈1577│        │
│    │      │        │        │之財物得逞。  │      │        │號卷第5 │        │
│    │      │        │        │              │      │        │頁）    │        │
│    │      │        │        │              │      │        │        │        │
├──┼───┼────┼────┼───────┼───┼────┼────┼────┤
│  3 │丁○○│94年12月│同上    │以同上方式打破│車主黃│無      │為警當場│刑法第  │
│    │      │4日下午 │        │車牌號碼3787－│江麗珍│        │查獲。  │321條第 │
│    │      │3時50分 │        │HS號自用小客車│，由黃│        │扣得編號│2項、第1│
│    │      │        │        │之車窗，正欲以│柏學使│        │1、2竊得│項第3款 │
│    │      │        │        │客觀上足供兇器│用（經│        │之汽車音│攜帶兇器│
│    │      │        │        │使用之剪刀、尖│戊○○│        │響2臺（ │竊盜未遂│
│    │      │        │        │嘴鉗等工具將車│提出竊│        │分別經警│罪      │
│    │      │        │        │內之汽車音響拆│盜之告│        │發還林義│        │
│    │      │        │        │下尚未得手時，│訴）。│        │雄及江亮│        │
│    │      │        │        │適為巡邏經過之│      │        │宏）、黃│        │
│    │      │        │        │員警發覺而查獲│      │        │仕杰所有│        │
│    │      │        │        │（毀損部分未據│      │        │供行竊用│        │
│    │      │        │        │告訴）。      │      │        │之剪刀1 │        │
│    │      │        │        │              │      │        │把、尖嘴│        │
│    │      │        │        │              │      │        │鉗3支、 │        │
│    │      │        │        │              │      │        │起子11支│        │
│    │      │        │        │              │      │        │、手套3 │        │
│    │      │        │        │              │      │        │只、手電│        │
│    │      │        │        │              │      │        │筒2支。 │        │
│    │      │        │        │              │      │        │（中分二│        │
│    │      │        │        │              │      │        │刑字第09│        │
│    │      │        │        │              │      │        │00000000│        │
│    │      │        │        │              │      │        │號卷第2 │        │
│    │      │        │        │              │      │        │、3、7、│        │
│    │      │        │        │              │      │        │16頁，94│        │
│    │      │        │        │              │      │        │偵19772 │        │
│    │      │        │        │              │      │        │號卷第11│        │
│    │      │        │        │              │      │        │、21頁，│        │
│    │      │        │        │              │      │        │94聲羈15│        │
│    │      │        │        │              │      │        │77號卷第│        │
│    │      │        │        │              │      │        │4、5頁）│        │
├──┼───┼────┼────┼───────┼───┼────┼────┼────┤
│  4 │丁○○│94年11月│臺中市東│以客觀上足供兇│車主陳│回數票8 │為警巡邏│刑法第  │
│    │      │11日下午│區○○路│器使用之螺絲起│麗香，│張（價值│時當場查│321條第1│
│    │      │3時45分 │221巷3號│子打破車窗玻璃│由施志│新臺幣  │獲。    │項第3款 │
│    │      │        │前      │之方式，竊取車│宗使用│320元） │扣得高速│（攜帶兇│
│    │      │        │        │牌號碼2Q－3795│（經施│        │公路回數│器竊盜罪│
│    │      │        │        │號自用小客車內│志宗提│        │票8張（ │）加重竊│
│    │      │        │        │之回數票8張放 │出毀損│        │經警發還│盜罪、第│
│    │      │        │        │置於工具包袋子│之告訴│        │施志宗）│354條毀 │
│    │      │        │        │內得逞，並持螺│）。  │        │、丁○○│損器物罪│
│    │      │        │        │絲起子著手竊取│      │        │所有供行│        │
│    │      │        │        │汽車音響之際，│      │        │竊用之螺│        │
│    │      │        │        │為警當場查獲，│      │        │絲起子9 │        │
│    │      │        │        │而未竊得汽車音│      │        │支、尖嘴│        │
│    │      │        │        │響。          │      │        │鉗2支、 │        │
│    │      │        │        │              │      │        │剪刀1支 │        │
│    │      │        │        │              │      │        │、起子3 │        │
│    │      │        │        │              │      │        │支、起子│        │
│    │      │        │        │              │      │        │把1支、 │        │
│    │      │        │        │              │      │        │起子配件│        │
│    │      │        │        │              │      │        │1組、手 │        │
│    │      │        │        │              │      │        │電筒2支 │        │
│    │      │        │        │              │      │        │、拆刀1 │        │
│    │      │        │        │              │      │        │支、手套│        │
│    │      │        │        │              │      │        │3支（中 │        │
│    │      │        │        │              │      │        │分三刑字│        │
│    │      │        │        │              │      │        │第094001│        │
│    │      │        │        │              │      │        │1468號卷│        │
│    │      │        │        │              │      │        │第5、6、│        │
│    │      │        │        │              │      │        │9、15、 │        │
│    │      │        │        │              │      │        │16、18頁│        │
│    │      │        │        │              │      │        │、94核退│        │
│    │      │        │        │              │      │        │3896號卷│        │
│    │      │        │        │              │      │        │第11頁，│        │
│    │      │        │        │              │      │        │本院卷第│        │
│    │      │        │        │              │      │        │47頁）  │        │
├──┼───┼────┼────┼───────┼───┼────┼────┼────┤
│  5 │丁○○│95年1月7│台中市北│以客觀上足供兇│車主李│汽車音響│（中市警│刑法第  │
│    │      │日16時0 │屯區文心│器使用之螺絲起│杜秀里│主機1台 │刑（網偵│321條第1│
│    │      │分許    │路4段936│子破壞6U－7001│，由李│（價值約│）卷第3 │項第3款 │
│    │      │        │號      │號自用小客車之│雅婷使│新台幣  │、8、9頁│（攜帶兇│
│    │      │        │        │車窗玻璃，並竊│用。  │6000元，│）      │器竊盜罪│
│    │      │        │        │取車內財物得逞│      │未查獲）│        │）      │
│    │      │        │        │（毀損部分未據│      │        │        │        │
│    │      │        │        │告訴）。      │      │        │        │        │
├──┼───┼────┼────┼───────┼───┼────┼────┼────┤
│  6 │丁○○│95年1月7│臺中市北│以客觀上足供兇│車主鄭│皮包（內│（中市警│刑法第  │
│    │      │日19時20│屯區景賢│器使用之螺絲起│坤芳，│有身分證│刑（網偵│321條第1│
│    │      │分許    │二路186 │子破壞N7－4893│由李麗│、汽車駕│）卷第10│項第3款 │
│    │      │        │號      │號自用小客車之│卿使用│照、健保│、11頁）│（攜帶兇│
│    │      │        │        │車窗玻璃，並竊│。    │卡、現金│        │器竊盜罪│
│    │      │        │        │取車內財物得逞│      │新台幣  │        │）      │
│    │      │        │        │（毀損部分未據│      │4000元）│        │        │
│    │      │        │        │告訴）。      │      │、鑰匙、│        │        │
│    │      │        │        │              │      │印章4枚 │        │        │
│    │      │        │        │              │      │（以上物│        │        │
│    │      │        │        │              │      │品未查獲│        │        │
│    │      │        │        │              │      │）      │        │        │
├──┼───┼────┼────┼───────┼───┼────┼────┼────┤
│  7 │丁○○│95年1月 │臺中市北│以客觀上足供兇│車主昇│汽車音響│（中市警│刑法第  │
│    │      │10日8時0│屯區昌平│器使用之螺絲起│威機械│2台（價 │刑（網偵│321條第1│
│    │      │分許    │路60號  │子破壞9233－LE│股份有│值約新台│）卷第12│項第3款 │
│    │      │        │        │號自用小客車之│限公司│幣60000 │、13頁）│（攜帶兇│
│    │      │        │        │車窗玻璃，並竊│，由賴│元，未查│        │器竊盜罪│
│    │      │        │        │取車內財物得逞│禹松使│獲）    │        │）      │
│    │      │        │        │（毀損部分未據│用。  │        │        │        │
│    │      │        │        │告訴）。      │      │        │        │        │
├──┼───┼────┼────┼───────┼───┼────┼────┼────┤
│  8 │丁○○│95年1月 │臺中市北│以客觀上足供兇│李詠綠│汽車音響│（中市警│刑法第  │
│    │      │11日7時 │屯區文昌│器使用之螺絲起│      │1台（價 │刑（網偵│321條第1│
│    │      │10分許  │東十二街│子破壞4818－JV│      │值約新台│）卷第16│項第3款 │
│    │      │        │67號附近│號自用小客車之│      │幣4000元│、17頁）│（攜帶兇│
│    │      │        │        │車窗玻璃，並竊│      │）、行動│        │器竊盜罪│
│    │      │        │        │取車內財物得逞│      │電話2支 │        │）      │
│    │      │        │        │（毀損部分未據│      │（價值約│        │        │
│    │      │        │        │告訴）。      │      │新台幣  │        │        │
│    │      │        │        │              │      │15000元 │        │        │
│    │      │        │        │              │      │）（以上│        │        │
│    │      │        │        │              │      │物品未查│        │        │
│    │      │        │        │              │      │獲）    │        │        │
├──┼───┼────┼────┼───────┼───┼────┼────┼────┤
│  9 │丁○○│95年1月 │臺中市北│以客觀上足供兇│車主周│汽車音響│（中市警│刑法第  │
│    │      │13日14時│屯區東山│器使用之螺絲起│秀琴，│1組（價 │刑（網偵│321條第1│
│    │      │20分許  │路1段238│子破壞NU－6465│由何妙│值約新台│）卷第14│項第3款 │
│    │      │        │巷25弄22│號自用小客車之│蓮使用│幣10000 │、15頁）│（攜帶兇│
│    │      │        │號      │車窗玻璃，並竊│。    │元，未查│        │器竊盜罪│
│    │      │        │        │取車內財物得逞│      │獲）    │        │）      │
│    │      │        │        │（毀損部分未據│      │        │        │        │
│    │      │        │        │告訴）。      │      │        │        │        │
├──┼───┼────┼────┼───────┼───┼────┼────┼────┤
│ 10 │丁○○│95年1月 │臺中市北│以客觀上足供兇│車主陳│國際牌汽│（中市警│刑法第  │
│    │      │16日20時│屯區東山│器使用之螺絲起│秀熹，│車音響1 │刑（網偵│321條第1│
│    │      │30分許  │路1段197│子破壞QR－0490│由張原│組（價值│）卷第18│項第3款 │
│    │      │        │號對面  │號自用小客車之│逢使用│約新台幣│頁）    │（攜帶兇│
│    │      │        │        │車窗玻璃，並竊│。    │4000元）│        │器竊盜罪│
│    │      │        │        │取車內財物得逞│      │、回數票│        │）      │
│    │      │        │        │（毀損部分未據│      │10張（價│        │        │
│    │      │        │        │告訴）。      │      │值新台幣│        │        │
│    │      │        │        │              │      │400元） │        │        │
│    │      │        │        │              │      │（以上物│        │        │
│    │      │        │        │              │      │品未查獲│        │        │
│    │      │        │        │              │      │）      │        │        │
├──┼───┼────┼────┼───────┼───┼────┼────┼────┤
│ 11 │丁○○│95年1月 │臺中市北│以客觀上足供兇│何林金│汽車音響│（中市警│刑法第  │
│    │      │18日7時 │屯區三光│器使用之螺絲起│梅    │（價值約│刑（網偵│321條第1│
│    │      │許      │巷51之3 │子破壞2610－ND│      │新台幣  │）卷第20│項第3款 │
│    │      │        │號前    │號自用小客車之│      │30000元 │、21頁）│（攜帶兇│
│    │      │        │        │車窗玻璃，並竊│      │，未查獲│        │器竊盜罪│
│    │      │        │        │取車內財物得逞│      │）      │        │）      │
│    │      │        │        │（毀損部分未據│      │        │        │        │
│    │      │        │        │告訴）。      │      │        │        │        │
├──┼───┼────┼────┼───────┼───┼────┼────┼────┤
│ 12 │丁○○│95年1月 │臺中市北│以客觀上足供兇│胡廷政│汽車音響│（中市警│刑法第  │
│    │      │18日20時│屯區太原│器使用之螺絲起│      │1組（價 │刑（網偵│321條第1│
│    │      │30分許  │路與九龍│子破壞5257－NC│      │值約新台│）卷第22│項第3款 │
│    │      │        │街口之停│號自用小客車之│      │幣8000元│頁）    │（攜帶兇│
│    │      │        │車場內  │車窗玻璃，並竊│      │，未查獲│        │器竊盜罪│
│    │      │        │        │取車內財物得逞│      │）      │        │）      │
│    │      │        │        │（毀損部分未據│      │        │        │        │
│    │      │        │        │告訴）。      │      │        │        │        │
├──┼───┼────┼────┼───────┼───┼────┼────┼────┤
│ 13 │丁○○│95年1月 │臺中市北│以客觀上足供兇│車主賴│汽車音響│同上    │刑法第  │
│    │      │23日22時│屯區景賢│器使用之螺絲起│品旬，│主機（價│（中市警│321條第1│
│    │      │20分許  │南一路與│子破壞8337－LQ│由蔡尚│值約新台│刑（網偵│項第3款 │
│    │      │        │景賢九路│號自用小客車之│儒使用│幣20000 │）卷第24│（攜帶兇│
│    │      │        │口      │車窗玻璃，並竊│。    │元）    │至25頁）│器竊盜罪│
│    │      │        │        │取車內財物得逞│      │        │        │）      │
│    │      │        │        │（毀損部分未據│      │        │        │        │
│    │      │        │        │告訴）。      │      │        │        │        │
├──┼───┼────┼────┼───────┼───┼────┼────┼────┤
│ 14 │丁○○│95年4月 │台中縣豐│以客觀上足供兇│車主梁│JVC汽車 │當場為警│刑法第  │
│    │      │17日下午│原市榮春│器使用之螺絲起│春台，│音響1部 │查獲。  │321條第1│
│    │      │2時許   │街118號 │子敲破X9－6765│由梁華│（已發還│扣得JVC │項第3款 │
│    │      │        │對面    │號自用小客車右│緯使用│梁華緯）│汽車音響│（攜帶兇│
│    │      │        │        │後車窗玻璃，並│。    │        │1部（經 │器竊盜罪│
│    │      │        │        │以螺絲起子及剪│      │        │警發還梁│）      │
│    │      │        │        │刀將汽車音響拔│      │        │華緯）、│        │
│    │      │        │        │下置於自己實力│      │        │尖嘴鉗1 │        │
│    │      │        │        │支配之下（毀損│      │        │把、剪刀│        │
│    │      │        │        │部分未據告訴）│      │        │1把、螺 │        │
│    │      │        │        │。            │      │        │絲起子3 │        │
│    │      │        │        │              │      │        │把、T型 │        │
│    │      │        │        │              │      │        │扳手1把 │        │
│    │      │        │        │              │      │        │、手電筒│        │
│    │      │        │        │              │      │        │1支、棉 │        │
│    │      │        │        │              │      │        │質手套1 │        │
│    │      │        │        │              │      │        │雙、鴨舌│        │
│    │      │        │        │              │      │        │帽1頂及 │        │
│    │      │        │        │              │      │        │手提袋1 │        │
│    │      │        │        │              │      │        │個（豐警│        │
│    │      │        │        │              │      │        │偵字卷第│        │
│    │      │        │        │              │      │        │2、6至8 │        │
│    │      │        │        │              │      │        │、12頁，│        │
│    │      │        │        │              │      │        │95聲羈  │        │
│    │      │        │        │              │      │        │434卷第5│        │
│    │      │        │        │              │      │        │至6頁） │        │
└──┴───┴────┴────┴───────┴───┴────┴────┴────┘
                                                      Ｆ


司法院資訊處製作；財團法人民間司法改革基金會備份。
